<?xml version="1.0" encoding="UTF-8" standalone="yes"?>
<Wordlist>
    <Paradigm pdgId="1215737" lemma="акла+сці" tag="VTPNX">
        <Variant id="a" pravapis="A2008" lemma="акла+сці">
            <Slounik name="piskunou2012" idx="11572">{b}акла´сці{/b} {i}зак.{/i}, -аду´, -адзе´, -адзяце´, -аду´ць /// v9{sup}25{/sup} B/</Slounik>
            <Form tag="0">акла+сці</Form>
            <Form tag="F1S">акладу+</Form>
            <Form tag="F2S">акладзе+ш</Form>
            <Form tag="F3S">акладзе+</Form>
            <Form tag="F1P">акладзё+м</Form>
            <Form tag="F2P">акладзяце+</Form>
            <Form tag="F3P">акладу+ць</Form>
            <Form tag="PMS">акла+ў</Form>
            <Form tag="PFS">акла+ла</Form>
            <Form tag="PNS">акла+ла</Form>
            <Form tag="PXP">акла+лі</Form>
            <Form tag="I2S">акладзі+</Form>
            <Form tag="I2P">акладзі+це</Form>
            <Form tag="PG">акла+ўшы</Form>
        </Variant>
    </Paradigm>
    <Paradigm pdgId="1222948" lemma="падзаняпа+сці" tag="VIPNX">
        <Variant id="a" pravapis="A2008" lemma="падзаняпа+сці">
            <Slounik name="piskunou2012" idx="122806">{b}падзаняпа´сці{/b} {i}зак.{/i}, падзанепаду´, -дзе´, -дзяце´, -ду´ць /// v9{sup}25{/sup} B/</Slounik>
            <Form tag="0">падзаняпа+сці</Form>
            <Form tag="F1S">падзанепаду+</Form>
            <Form tag="F2S">падзанепадзе+ш</Form>
            <Form tag="F3S">падзанепадзе+</Form>
            <Form tag="F1P">падзанепадзё+м</Form>
            <Form tag="F2P">падзанепадзяце+</Form>
            <Form tag="F3P">падзанепаду+ць</Form>
            <Form tag="PMS">падзаняпа+ў</Form>
            <Form tag="PFS">падзаняпа+ла</Form>
            <Form tag="PNS">падзаняпа+ла</Form>
            <Form tag="PXP">падзаняпа+лі</Form>
            <Form tag="I2S">падзанепадзі+</Form>
            <Form tag="I2P">падзанепадзі+це</Form>
            <Form tag="PG">падзаняпа+ўшы</Form>
        </Variant>
    </Paradigm>
    <Paradigm pdgId="1227173" lemma="рукапакла+сці" tag="VTPNX" meaning="пасвяціць каго-небудзь у духоўны сан">
        <Variant id="a" pravapis="A2008" lemma="рукапакла+сці">
            <Slounik name="piskunou2012" idx="167643">{b}рукапакла´сці{/b} {i}зак.{/i}, -аду´, -адзе´, -адзяце´, -аду´ць /// v9{sup}25{/sup} B/</Slounik>
            <Form tag="0">рукапакла+сці</Form>
            <Form tag="F1S">рукапакладу+</Form>
            <Form tag="F2S">рукапакладзе+ш</Form>
            <Form tag="F3S">рукапакладзе+</Form>
            <Form tag="F1P">рукапакладзё+м</Form>
            <Form tag="F2P">рукапакладзяце+</Form>
            <Form tag="F3P">рукапакладу+ць</Form>
            <Form tag="PMS">рукапакла+ў</Form>
            <Form tag="PFS">рукапакла+ла</Form>
            <Form tag="PNS">рукапакла+ла</Form>
            <Form tag="PXP">рукапакла+лі</Form>
            <Form tag="I2S">рукапакладзі+</Form>
            <Form tag="I2P">рукапакладзі+це</Form>
            <Form tag="PG">рукапакла+ўшы</Form>
        </Variant>
    </Paradigm>
</Wordlist>
